【裁判字號】    97,台上,1405
【裁判日期】    970403
【裁判案由】    偽造有價證券
【裁判全文】
最高法院刑事判決            九十七年度台上字第一四○五號
上  訴  人  甲○○（原名楊進義）
上列上訴人因偽造有價證券案件，不服台灣高等法院中華民國九
十七年一月二日第二審更審判決（九十六年度上更(二)字第七四一
號，起訴案號：台灣基隆地方法院檢察署九十年度偵字第四四六
二號），提起上訴，本院判決如下：
    主  文
上訴駁回。
    理  由
按刑事訴訟法第三百七十七條規定：上訴於第三審法院，非以判
決違背法令為理由不得為之；是提起第三審上訴，應以原判決違
背法令為理由，係屬法定要件；如果上訴理由書狀並未依據卷內
訴訟資料具體指摘原判決不適用何種法則或如何適用不當，或所
指摘原判決違法情事顯與法律規定得為第三審上訴理由之違法情
形不相適合時，均應認其上訴為違背法律上之程式，予以駁回。
本件原判決依憑證人即被害人陳秋玉於警詢、偵查中之證述，證
人即上訴人甲○○（原名楊進義）之父親楊竹郎、證人林俊賢、
張月華於偵查中之證述，卷附之票據止付掛失通知書、上訴人使
用之0000000000號行動電話通聯紀錄等證據，認定上
訴人有本件共同行使偽造有價證券犯行，已於理由內詳為說明其
所憑之證據及認定之理由；並就上訴人否認本件犯罪而辯稱係綽
號「阿華」者積欠其款項，打其上開行動電話聯絡後，交付系爭
陳秋玉名義之支票四張委託其提示，其乃交給其父楊竹郎持往提
示，並不知支票係偽造等語，指駁說明不足採納之理由。自形式
上觀察，原判決並無違背法令之情形。上訴人之上訴意旨略稱：
為證明系爭四張支票為綽號「阿華」者所交付，有李林蒼、徐基
安、張月華等願為作證，請求傳喚，以證明上訴人清白等語。
惟查：原判決於理由內以證人張月華於偵查中證稱其不認識上訴
人，因認張月華並非上訴人所稱之「阿華」；上開張月華於偵查
中之供述，不能據為有利於上訴人之證據，又上訴人於原審並未
請求傳訊證人張月華、李林蒼、徐基安，迨法律審之本院始為此
主張，殊非合法之上訴理由。應認上訴人關於偽造有價證券部分
之上訴違背法律上之程式，予以駁回。上訴人偽造有價證券部分
上訴既不合法，原判決認上訴人另牽連犯收受贓物罪，核屬刑事
訴訟法第三百七十六條第一款之案件，不得上訴於第三審法院，
自無從適用審判不可分原則，併為實體審判，上訴人此部分之上
訴為不合法，應併予駁回。
據上論結，應依刑事訴訟法第三百九十五條前段，判決如主文。
中    華    民    國  九十七  年    四    月    三    日
                      最高法院刑事第九庭
                          審判長法官  林  永  茂
                                法官  吳  昆  仁
                                法官  蘇  振  堂
                                法官  蕭  仰  歸
                                法官  何  菁  莪
      本件正本證明與原本無異
                                      書  記  官
中    華    民    國  九十七  年    四    月    九    日
                                                w


司法院資訊處製作；財團法人民間司法改革基金會備份。
